Minutes et répertoires du notaire Joseph JOUSSELIN, 16 juin 1882 - 12 août 1903 (étude XI)
Archives nationales
- Minutes de Joseph JOUSSELIN, juin 1882 - 12 août 1903; MC/ET/XI/1371 - MC/ET/XI/1584
  - Minutes. 1897, mars, mars 1897; MC/ET/XI/1520
    - Mainlevée de significations par Clément Lucien Vincent, négociant demeurant à Sèvres en qualité de créancier de la succession de M. Moreau., 13 mars 1897; MC/ET/XI/1520
      mainlevée; Vincent, Clément Lucien; Moreau (M.); Sèvres (Hauts-de-Seine); négociant
    - Dépôt de procuration par Alfred Hine, demeurant à Bordeaux et Auguste Leopold Hine, clerc demeurant également à Bordeaux, à Alexandre Pierre Morette, clerc de notaire, demeurant 31, boulevard de Sébastopol pour recueillir la succession de Maurice Léopold Emile Delamain décédé le 25 octobre 1896., 17 mars 1897; MC/ET/XI/1520
      clerc de notaire; procuration; dépôt de pièces; Hine, Alfred; Morette, Alexandre; Delamain, Maurice Léopold Emile; Hine, Auguste Leopold; Sébastopol (boulevard de); Bordeaux (Gironde)
    - Dépôt de procuration par Adélaide Marguerite Hine, épouse de Paul Charron, lieutenant de vaisseau avec lequel elle demeure à Rochefort, à Alexandre Pierre Morette, clerc de notaire, demeurant 31, boulevard de Sébastopol pour recueillir la succession de Maurice Léopold Emile Delamain décédé le 25 octobre 1896., 18 mars 1897; MC/ET/XI/1520
      clerc de notaire; procuration; dépôt de pièces; Morette, Alexandre; Delamain, Maurice Léopold Emile; Sébastopol (boulevard de); Hine, Adélaide Marguerite; Charron, Paul; Rochefort (Charente-Maritime)
    - Procuration par les consorts Lefèbvre à Jean-Baptiste Hennedouche, comptable demeurant 50, rue Saint-Denis., 22 mars 1897; MC/ET/XI/1520
      procuration; Hennedouche, Jean-Baptiste; Lefèbvre, Alexandre Gustave; comptable; Saint-Denis (rue)
    - Dépôt de procuration par Sophia Margaret Miles, demeurant à Londres, à Paul Jean Louis Rigault, notaire, demeurant 31, boulevard de Sébastopol pour recueillir la succession de Maurice Léopold Emile Delamain décédé le 25 octobre 1896., 24 mars 1897; MC/ET/XI/1520
      À la suite: substitution, 24 mars 1897.
      procuration; dépôt de pièces; Delamain, Maurice Léopold Emile; Sébastopol (boulevard de); Londres (Royaume-Uni); Miles, Sophoa Margaret; Rigault, Paul Jean Louis; notaire
    - Obligation par Marie Amélie Laurent, épouse d'Alexandre Alfred L'Hoest, demeurant 66, avenue Kléber, à Abel de la Motte demeurant à Moirans (Isère)., 30 mars 1897; MC/ET/XI/1520
      obligation; Moirans (Isère); Laurent, Marie Amélie; L'Hoest, Alexandre Alfred; Kléber (avenue)
  - Minutes. 1897, avril, avril 1897; MC/ET/XI/1521
    - Compte d'éxécution testamentaire et de sequestre rendu par Paul Jean Louis Rigault, notaire demeurant 31, boulevard de Sébastopol, dans le cadre de la succession de la baronne La Caze., 7 avril 1897; MC/ET/XI/1521
      notaire; Rigault, Paul Jean Louis; Sébastopol (boulevard de); compte d'exécution testamentaire; La Caze (Mme)
    - Bail par Paul Jean Louis Rigault, notaire demeurant 31, boulevard de Sébastopol, à Marc Henri Michel Dansac, avocat à la cour d'appel de Paris, demeurant 73, boulevard Haussmann., 14 avril 1897; MC/ET/XI/1521
      notaire; Rigault, Paul Jean Louis; Sébastopol (boulevard de); bail; Dansac, Marc Henri Michel; avocat; Haussmann (boulevard)
    - Délivrance de legs par Paul Jean Louis Rigault, notaire demeurant 31, boulevard de Sébastopol, agissant comme éxécuteur testamentaire avec saisine d'alexandre Gustave Lefèbvre, aux légataires universels d'Alexandre Gustave Lefèbvre., 17 avril 1897; MC/ET/XI/1521
      À la suite: décharge de legs, 4 mai 1897; décharge de legs, 7 aoît 1897.
      notaire; Lefèbvre, Alexandre Gustave; Rigault, Paul Jean Louis; Sébastopol (boulevard de); délivrance de legs
    - Mainlevé d'opposition par Arsène Ladrière, directeur de contentieux, demeurant 15, rue Bertin-Poirée, à Jules Debut, négociant en bijouterie, demeurant 1, rue Godot-Mauroy., 27 avril 1897; MC/ET/XI/1521
      négociant; mainlevée; Ladrière, Arsène; Debut, Jules; Bertin-Poirée (rue); Godot-de-Mauroy (rue)
    - Notoriété rectificative par Henri Renard, clerc de notaire, demeurant 50, rue Saint-Denis, et Emile Ambroise Barré, comptable, demeurant 31 boulevard de Sébastopol, concernant les prénoms de Maurice Leopold Delamain décédé le 25 octobre 1896., 28 avril 1897; MC/ET/XI/1521
      Sébastopol (boulevard de); Saint-Denis (rue); clerc de notaire; comptable; notoriété; Renard, Henri; Barré, Emile Ambroise; Delamain, Maurice Léopold
    - Dépôt de procuration donnée par Claire Rosalie Gaborian, célibataire majeure demeurant à Jarnac (Charente), à Jean-Baptiste Hennedouche, comptable, demeurant 31, boulevard de Sébastopol, concernant la succession de Maurice Leopold Delamain décédé le 25 octobre 1896., 30 avril 1897; MC/ET/XI/1521
      comptable; dépôt de pièces; procuration; Gaborian, Claire Rosalie; Hennedouche, Jean-Baptiste; Delamain, Maurice Léopold; Sébastopol (boulevard de); Jarnac (Charente)
    - Dépôt de procuration donnée par George Augustin Hine, demeurant à Toronto (Canada) à Paul Jean Louis Rigault, notaire, demeurant 31, boulevard Sébastopol, concernant la succession de Maurice Leopold Delamain décédé le 25 octobre 1896., 30 avril 1897; MC/ET/XI/1521
      notaire; Rigault, Paul Jean Louis; Sébastopol (boulevard de); Hine, George Augustin; Delamain, Maurice léopold; Canada
  - Minutes. 1897, mai - juin, mai - juin 1897; MC/ET/XI/1522
    - Procuration d'Yvan Marie Henri Louis marquis de Bridieu, lieutenant demeurant à Lyon, à Paul Jean Louis Rigault, notaire, demeurant 31, boulevard Sébastopol., 2 mai 1897; MC/ET/XI/1522
      notaire; procuration; Rigault, Paul Jean Louis; Bridieu, Yvan Marie Henri Louis de; Sébastopol (boulevard de); Lyon (Rhône); officier (armée)
    - Déclaration d'emploi par Léon Marie Thomas, représentant de commerce demeurant 55 rue Taitbout, agissant au nom et comme tuteur naturel et légal d'Alfred Marcel Thomas, son fils mineur., 5 mai 1897; MC/ET/XI/1522
      Actes analysés par le personnel du Minutier central
      Date de création de la notice: 2016 (N. Jourdain)
      déclaration; Thomas, Léon Marie; Taitbout (rue); Thomas, Alfred Marcel
    - Bail par Marie Amélie Laurent, épouse d'Alfred Hoest, demeurant 66, avenue Kléber, à Jules Gorbier., 15 mai 1897; MC/ET/XI/1522
      bail; Kléber (avenue); Laurent, Marie Amélie; Gorbier, Jules
    - Contrat de mariage de René Louis Henri Guérin de Litteau, ingénieur des Arts et Manufactures demeurant 6 rue de Clichy, et Stéphanie Louise Marguerite Masson, sans profession demeurant 5 avenue de l'Opéra., 29 mai - 14 juin 1897; MC/ET/XI/1522
      À la suite: dépôt de la copie de l'acte de mariage, 14 juin 1897.
      acte d'état civil; contrat de mariage; dépôt de pièces; Guérin de Litteau, René Louis Henri; ingénieur; Masson, Stéphanie Louise Marguerite; Clichy (rue de); Opéra (avenue de l')
    - Décharge de legs par les légataires de Maurice Leopold Delamain décédé le 25 octobre 1896., 8 juin 1897; MC/ET/XI/1522
      À la suite: décharge de legs, 8 juin 1897.
      décharge; Delamain, Maurice Leopold
    - Bail par Paul Jean Louis Rigault, notaire, demeurant 31, boulevard Sébastopol, à la société Roux frères et compagnie, négociant importateur établi 54, boulevard du Temple., 9 juin 1897; MC/ET/XI/1522
      notaire; Rigault, Paul Jean Louis; Sébastopol (boulevard de); bail; Temple (boulevard du); Roux, Paul; négociant
    - Dépôt d'une ordonnance nommant Paul Jean Louis Rigault, demeurant 31, boulevard Sébastopol, notaire séquestre des loyers de l'immeuble sis au Palais Royal, 68-73 rue Montpensier, dépendant de la succession de la baronne Billing., 9 juin 1897; MC/ET/XI/1522
      À la suite: dépôt de décharge, 11 juillet 1898.
      notaire; Rigault, Paul Jean Louis; Sébastopol (boulevard de); Montpensier (rue); Montpensier (galerie); Billing (Mme)
    - Décharge de legs par Maurice Gillois, capitaine de cavalerie demeurant à Fontainebleau, à Paul Jean Louis Rigault, notaire, demeurant 31, boulevard Sébastopol., 15 juin 1897; MC/ET/XI/1522
      À la suite: décharge de legs, 8 juillet 1897.
      notaire; officier (armée); Rigault, Paul Jean Louis; Sébastopol (boulevard de); délivrance de legs; Gillois, Maurice; Fontainebleau (Seine-et-Marne)
    - Compte d'éxécution testamentaire par Paul Jean Louis Rigault, notaire, demeurant 31, boulevard Sébastopol, à la succession d'Alexandre Gustave Lefèbvre., 29 juin 1897; MC/ET/XI/1522
      notaire; Rigault, Paul Jean Louis; Sébastopol (boulevard de); compte d'exécution testamentaire; Lefèbvre, Alexandre Gustave
  - Minutes. 1897, juillet, juillet 1897; MC/ET/XI/1523
  - Minutes. 1897, août, août 1897; MC/ET/XI/1524
  - Minutes. 1897, septembre - octobre, septembre - octobre 1897; MC/ET/XI/1525
    - Dépôt de procuration donnée par Thomas Delamain Hine, à Paul Jean Louis Rigault, notaire, demeurant 31, boulevard Sébastopol, concernant la succession de Maurice Leopold Delamain décédé le 25 octobre 1896., 14 septembre 1897; MC/ET/XI/1525
      notaire; Rigault, Paul Jean Louis; Delamain, Maurice léopold; Sébastopol (boulevard de); Delamain Hine, Thomas
    - Dépôt de procuration donnée par Henri Hine, demeurant à Adélaide (Australie) à Edouard Baudrier, clerc de notaire, demeurant 31, boulevard Sébastopol, concernant la succession de Maurice Leopold Delamain décédé le 25 octobre 1896., 14 septembre 1897; MC/ET/XI/1525
      Delamain, Maurice léopold; Sébastopol (boulevard de); Hine, Henri; Baudrier, Edouard; clerc de notaire; Australie
  - Minutes. 1897, novembre, novembre 1897; MC/ET/XI/1526
    - Décharge par Jacques La Caze, conseiller général des Basses-Pyrénées, à Paul Jean Louis Rigault, notaire, demeurant 31, boulevard Sébastopol, et Henri Renard, clerc de notaire, concernant la succession de Louis Jacques La Caze décédé le 1er novembre 1897., 9 novembre 1897; MC/ET/XI/1526
      notaire; clerc de notaire; Rigault, Paul Jean Louis; La Caze, Jacques; La Caze, Louis Jacques; Renard, Henri; Sébastopol (boulevard de); Midi-Pyrénées (France, région administrative)
  - Minutes. 1897, décembre, décembre 1897; MC/ET/XI/1527
  - Minutes. 1898, janvier, janvier 1898; MC/ET/XI/1528
    - Bail par Paul Jean Louis Rigault, notaire, demeurant 31 boulevard Sébastopol, à Charles Pierre Georges Berton, avoué près le tribunal de première instance de la Seine, demeurant 8 rue d'Alger, pour un appartement situé 14 rue d'Anjou Saint-Honoré., 24 janvier 1898; MC/ET/XI/1528
      Acte prédemment manquant, réintégré en décembre 2016
      Acte signalé par le personnel du Minutier central des notaires de Paris.
      notaire; avoué; bail; Rigault, Paul Jean Louis; Berton, Charles Pierre Georges; Sébastopol (boulevard de); Alger (rue d'); Anjou-Saint-Honoré (rue d')
    - Dépôt d'une ordonnance nommant Paul Jean Louis Rigault, notaire, demeurant 31 boulevard Sébastopol, administrateur provisoire de la succession de Antoine François Félix Roselly, comte de Lorgues, propriétaire, demeurant 16 rue Saint-Romain., 31 janvier 1898; MC/ET/XI/1528
      notaire; dépôt de pièces; ordonnance; partage; Rigault, Paul Jean Louis; Roselly de Lorgues, Antoine François Félix; Sébastopol (boulevard de); Saint-Romain (rue)
  - Minutes. 1898, février, février 1898; MC/ET/XI/1529
  - Minutes. 1898, mars, mars 1898; MC/ET/XI/1530
    - Mainlevée d'opposition par Emile Beuzeville, marchand de vin, demeurant 9 rue Moreau., 1er mars 1898; MC/ET/XI/1530
      mainlevée; Beuzeville, Emile; commerçant; Moreau (rue)
    - Procuration par Marie Amélie Laurent épouse d'Alfred L'Hoest, demeurant 66, avenue Kléber, à Emile Ambroise Barré, comptable, demeurant 50, rue Saint-Denis., 22 mars 1898; MC/ET/XI/1530
      procuration; comptable; Kléber (avenue); Saint-Denis (rue); Laurent, Marie Amélie; L'Hoest, Alfred; Barré, Emile Ambroise
    - Cahier des charges à la requête de Marie Amélie Laurent épouse d'Alfred L'Hoest, demeurant 66, avenue Kléber, pour la vente de deux hôtels à Neuilly-sur-Seine., 25 mars 1898; MC/ET/XI/1530
      À la suite: procès verbal de non adjudication, 26 avril 1898.
      Laurent, Marie Amélie; L'Hoest, Alfred; Kléber (avenue); cahier des charges; Neuilly-sur-Seine (Hauts-de-Seine)
  - Minutes. 1898, avril, avril 1898; MC/ET/XI/1531
  - Minutes. 1898, mai, mai 1898; MC/ET/XI/1532
    - Transport par Abel de La Motte, propriétaire, demeurant au château de l'Erigny-par-Moirans (Isère), à Frédéric Désiré Auguste Joseph Laboria, capitaine d'artillerie, demeurant au Mans, 40 avenue de Paris, d'une créance de 30 000 sur Marie Amélie Laurent, épouse Alexandre Alfred L'Hoest, propriétaire, demeurant 66 avenue Kléber., 31 mai 1898; MC/ET/XI/1532
      Acte réintégré en décembre 2016
      À la suite: dépôt de décharge de mandat (2 septembre 1898).
      officier (armée); dépôt de pièces; transport de droits; La Motte, Abel de; Laboria, Frédéric Désiré Auguste Joseph; Laurent, Marie Amélie; L'Hoest, Alexandre Alfred; Saint-Denis (rue); Le Mans (Sarthe); Kléber (rue); Moirans (Isère)
  - Minutes. 1898, juin, juin 1898; MC/ET/XI/1533
    - Dépôt de procuration consentie par Amélie Gaboriau, veuve Georges Coindreau, deumeurant au Bureau, commune de Saint-Palais-sur-Mer, et Marie Pélagie Stéphanie Coindreau, épouse séparée de Paul Charles Marie Joseph Rouzé, deumeurant au Bureau, commune de Saint-Palais-sur-Mer, à Henri Renard, principal clerc de notaire, demeurant 50 rue Saint-Denis, et d'un extrait de l'intitulé d'inventaire après le décès de Georges Coindreau., 24 juin 1898; MC/ET/XI/1533
      clerc de notaire; dépôt de pièces; procuration; inventaire après décès; extrait d'acte; Renard, Henri; Gaboriau, Amélie; Coindreau, Georges; Coindreau, Marie Pélagie Stéphanie; Saint-Denis (rue); Saint-Palais-sur-Mer (Charente-Maritime); Rouzé, Paul Charles Marie Joseph
  - Minutes. 1898, juillet - août, juillet - août 1898; MC/ET/XI/1534
    - Cahier des charges à la requête de Paul Jean Louis Rigault, notaire, demeurant 31 boulevard Sébastopol, pour la vente des droits de propriété littéraire dépendant de la succession de Henri François de Valori, prince de Valori, demeurant 23 rue Vignon., 6 juillet 1898; MC/ET/XI/1534
      À la suite: procès-verbal de non-adjudication, 27 juillet 1898.
      notaire; cahier des charges; Rigault, Paul Jean Louis; Valori, Henri François de; Sébastopol (boulevard de); Vignon (rue)
    - Compte d'administration de Paul Jean Louis Rigault, notaire, demeurant 31 boulevard Sébastopol, succession de Maurice Léopold Emile Delamain, rentier, demeurant 63 avenue de Wagram., 18 juillet 1898; MC/ET/XI/1534
      D ate de création de la notice: 2016 (N. Jourdain)
      notaire; compte administratif; Rigault, Paul Jean Louis; Delamain, Maurice Léopold Emile; Sébastopol (boulevard de); Wagram (avenue de)
    - Etat liquidatif de la succession de Maurice Léopold Emile Delamain, rentier, demeurant 63 avenue de Wagram., 28 juillet 1898; MC/ET/XI/1534
      À la suite: procès-verbal de lecture, 28 juillet 1898; approbation par comtesse d'Ornano, 5 août 1898; approbation par Marie d'Argenson, veuve Calmer, 3 rue de Berri, 18 août 1898.
      Date de création de la notice: 2014 (N. Jourdain)
      partage; liquidation; Delamain, Maurice Léopold Emile; Wagram (avenue de)
    - Compte complémentaire de l'administration judiciaire de la succession Claude Jean-Baptiste Prot, aliéné interdit, demeurant 17 rue Berton, par Paul Jean Louis Rigault, notaire, demeurant 31 boulevard Sébastopol., 1er août 1898; MC/ET/XI/1534
      notaire; compte administratif; Rigault, Paul Jean Louis; Prot, Claude Jean-Baptiste; Sébastopol (boulevard de); Berton (rue)
  - Minutes. 1898, septembre - octobre, septembre - octobre 1898; MC/ET/XI/1535
    - Sous-location par Paul Jean Louis Rigault, notaire, demeurant 31, boulevard Sébastopol, administrateur provisoire de la succession de Antoine François Félix Roselly, comte de Lorgues, propriétaire, officier de la Légion d'Honneur demeurant 16 rue Saint-Romain, à Paul Edmond Vignal, capitaine d'état-major attaché au ministère de la Guerre, demeurant à Lille., 1er octobre 1898 - 22 juin 1899; MC/ET/XI/1535
      À la suite: résiliation, 22 juin 1899.
      notaire; officier (armée); bail; Rigault, Paul Jean Louis; Roselly de Lorgues, Antoine François Félix; Vignal, Paul Edmond; Sébastopol (boulevard de); Saint-Romain (rue); Lille (Nord)
    - Compte de bénéfice d'inventaire de la succession de Antoine François Félix Roselly, comte de Lorgues, propriétaire, officier de la Légion d'Honneur, demeurant au 16 rue Saint-Romain., 21 octobre 1898; MC/ET/XI/1535
      À la suite: procès-verbal de lecture, 7 novembre 1898; compte complémentaire et d'approbation définitive, 15 décembre 1898; compte complémentaire, 14 janvier 1899; compte définitive, 18 juillet 1899.
      Roselly de Lorgues, Antoine François Félix; Saint-Romain (rue); inventaire après décès
  - Minutes. 1898, novembre, novembre 1898; MC/ET/XI/1536
    - Dépôt de décharges de mandats concernant la succession de Maurice Léopold Emile Delamain, rentier, demeurant 63 avenue de Wagram., 7 novembre 1898; MC/ET/XI/1536
      À la suite: dépôt de décharge de legs par le bureau de bienfaisance de Jarnac, 16 décembre 1898; dépôt de décharges de mandats, 21 avril 1899.
      dépôt de pièces; décharge; pièce comptable; Delamain, Maurice Léopold Emile; Wagram (avenue de)
    - Bail par Marie Amélie Laurent, épouse Alexandre Alfred L'Hoest, propriétaire, 66 avenue Kléber, à Julie Durand, veuve François Boisson, couturière, 15 rue Molière., 10 novembre 1898 - 15 octobre 1904; MC/ET/XI/1536
      À la suite: cession de bail à la société "Byl Gaboriau et Cie", 15 octobre 1904.
      bail; cession; Laurent, Marie Amélie; Kléber (avenue); Molière (rue); L'Hoest, Alexandre Alfred; Durand, Julie; Boisson, François; tailleur d'habits
  - Minutes. 1898, décembre, décembre 1898; MC/ET/XI/1537
    - Dépôt d'ordonnance de référé concernant la succession de Marie [Maria] Régina Ringeissen, veuve de François Antoine Antonini, 38 rue Faidherbe, nommant Paul Jean Louis Rigault, notaire, 31 boulevard Sébastopol, administrateur judiciaire., 1er décembre 1898; MC/ET/XI/1537
      notaire; administrateur judiciaire; dépôt de pièces; ordonnance; Rigault, Paul Jean Louis; Ringeissen, Marie Régina; Ringeissen, Maria Régina; Sébastopol (boulevard de); Faidherbe (rue); Antonini, François Antoine
    - Vente par les héritiers et Henriette Antoinette Meunier, veuve Antoine Louis Rochas, à Paul Jean Louis Rigault, notaire, 31 boulevard Sébastopol, d'une maison, 41 rue de Lauriston., 2 décembre 1898; MC/ET/XI/1537
      notaire; Rigault, Paul Jean Louis; Meunier, Henriette Antoinette; Sébastopol (boulevard de); Lauriston (rue); Rochas, Antoine Louis
    - Bail par Marie Amélie Laurent, épouse Alexandre Alfred L'Hoest, propriétaire, 66 avenue Kléber, à Henri Victor Burgy, rentier, 229 rue Saint-Honoré., 8 décembre 1898; MC/ET/XI/1537
      bail; Laurent, Marie Amélie; L'Hoest, Alexandre Alfred; Kléber (avenue); Burgy, Henri Victor; Saint-Honoré (rue)
    - Bail par Paul Jean Louis Rigault, notaire, 31 boulevard Sébastopol, aux époux Auguste Maxime Boulet, fabricant de bicyclettes, 2 rue de la Franche-Comté., 21 décembre 1898; MC/ET/XI/1537
      notaire; bail; Rigault, Paul Jean Louis; Sébastopol (boulevard de); Boulet, Auguste Maxime; Franche-Comté (rue de); commerçant
    - Bail par Paul Jean Louis Rigault, notaire, 31 boulevard Sébastopol, aux époux Louis Aloy, ébéniste à façon, 55 boulevard Beaumarchais., 30 décembre 1898; MC/ET/XI/1537
      notaire; bail; Rigault, Paul Jean Louis; Sébastopol (boulevard de); Aloy, Louis; Beaumarchais (boulevard); ébéniste
  - Minutes. 1899, janvier, janvier 1899; MC/ET/XI/1538
    - Bail par Charles Richard Georges Aubin-Desfougerais, propriétaire, Bruxelles, aux époux Constant Marissal, cultivateur, Villeneuve-sur-Verberie., 5 janvier 1899; MC/ET/XI/1538
      bail; Aubin-Desfougerais, Charles Richard Georges; Bruxelles (Belgique); Marissal, Constant; agriculteur; Villeneuve-sur-Verberie (Oise)
  - Minutes. 1899, février, février 1899; MC/ET/XI/1539
    - Reconnaissance de dette par Eugène Edouard Charansonney, propriétaire, 109 rue Lafayette, au profit de Eugène Bellefontaine, intéressé de commerce, Le Havre., 6 février 1899; MC/ET/XI/1539
      reconnaissance; Charansonney, Eugène Edouard; La-Fayette (rue); Bellefontaine, Eugène; Le Havre (Seine-Maritime)
    - Dépôt d'ordonnance de référé concernant la succession de Laure Marie Jeanne Dupuy, veuve de Pierre Franoy, 20 rue Montmartre, nommant Paul Jean Louis Rigault, notaire, 31 boulevard Sébastopol, administrateur judiciaire., 16 février 1899; MC/ET/XI/1539
      notaire; administrateur; dépôt de pièces; ordonnance; Rigault, Paul Jean Louis; Dupuy, Laure Marie Jeanne; Franoy, Pierre; Sébastopol (boulevard de); Montmartre (rue); partage
    - Dépôt de procuration par Eugénie Laetitia Barbe Caroline Lucienne Marie Jeanne Bonaparte, épouse de Léon Napoléon Louis Michel Ney, prince de la Moskowa, à Paul Jean Louis Rigault, notaire en charge de la succession de son père Napoléon Charles Grégoire Jacques Philippe, prince Bonaparte., 28 février 1899; MC/ET/XI/1539
      notaire; procuration; Rigault, Paul Jean Louis; Bonaparte, Eugénie Laetitia Barbe Caroline Lucienne Marie Jeanne '1872-1949; princesse); Bonaparte, Napoléon Charles Grégoire Jacques Philippe (1839-1899; prince); Ney d'Elchingen, Léon Napoléon Louis Michel (1870-1928; prince)
  - Minutes. 1899, mars, mars 1899; MC/ET/XI/1540
    - Dépôt d'ordonnance nommant Paul Jean Louis Rigault, notaire, 31 boulevard Sébastopol, sequestre des loyers de l'immeuble sis à Paris au palais Royal, galerie Montpensier, numéros 68 à 73., 16 mars 1899 - 7 août 1900; MC/ET/XI/1540
      À la suite: dépôt de signification d'ordonnance déchargeant Maître Rigault de sa nomination de sequestre des loyers des immeubles à Paris au Palais royal, galerie Montpensier, numéros 68 à 73, 7 août 1900.
      notaire; dépôt de pièces; ordonnance; Rigault, Paul Jean Louis; Sébastopol (boulevard de); Montpensier (galerie); Palais Royal; décharge
  - Minutes. 1899, avril, avril 1899; MC/ET/XI/1541
    - Quittance par le Crédit foncier de France à Marie Amélie Laurent, épouse Alexandre Alfred L'Hoest, propriétaire, 66 avenue Kléber., 30 avril 1899; MC/ET/XI/1541
      Laurent, Marie Amélie; L'Hoest, Alexandre Alfred; Kléber (avenue); quittance; Crédit foncier de France
  - Minutes. 1899, mai, mai 1899; MC/ET/XI/1542
    - Dépôt d'ordonnance de référé nommant Paul Jean Louis Rigault, notaire, 31 boulevard Sébastopol, administrateur sequestre de la succession de Antoine Thomas Destrost, rentier., 1er mai 1899; MC/ET/XI/1542
      notaire; administrateur; dépôt de pièces; ordonnance; Rigault, Paul Jean Louis; Sébastopol (boulevard de); Destrost, Antoine Thomas; partage
    - Bail par Paul Jean Louis Rigault, notaire, 31 boulevard Sébastopol, à Samuel Colombo fils, négociant en laines et crins, 83 boulevard Beaumarchais., 10 mai 1899 - 30 mai 1911; MC/ET/XI/1542
      À la suite: prorogation par Maître Rigault, à Samuel Colombo fils
      notaire; bail; Rigault, Paul Jean Louis; Sébastopol (boulevard de); Colombo, Samuel; négociant; Beaumarchais (boulevard)
    - Bail par Paul Jean Louis Rigault, notaire, 31 boulevard Sébastopol, administrateur sequestre de la succession de Julie Laurence Pinson, veuve Justin Emile Victor Lemaire, Joinville-le-Pont, aux époux Alexandre Ursin Lainé, marchand épicier, Joinville-le-Pont., 25 mai 1899; MC/ET/XI/1542
      notaire; administrateur; dépôt de pièces; partage; Rigault, Paul Jean Louis; Pinson, Julie Laurence; Lemaire, Justin Emile Victor; Sébastopol (boulevard de); Joinville-le-Pont (Val-de-Marne); Lainé, Alexandre Ursin; commerçant
  - Minutes. 1899, juin, juin 1899; MC/ET/XI/1543